【裁判字號】    91,訴,1152
【裁判日期】    920130
【裁判案由】    毒品危害防制條例
【裁判全文】
臺灣桃園地方法院刑事判決                        九十一年度訴字第一一五二號
    公  訴  人  臺灣桃園地方法院檢察署檢察官
    被      告  甲○○  男  二.
右列被告因違反毒品危害防治條例案件，經檢察官提起公訴（九十一年度毒偵字第三
一四號），本院判決如左：
    主  文
甲○○連續施用第一級毒品，處有期徒刑捌月；扣案之第一級毒品海洛因壹包（淨重
零點零玖公克）、摻有海洛因無法析離之香菸貳支，均沒收銷燬之。又連續施用第二
級毒品，處有期徒刑陸月；扣案之第二級毒品安非他命參包（淨重參點捌貳貳參公克
，驗餘淨重參點柒伍伍公克），均沒收銷燬之。應執行有期徒刑壹年；扣案之第一級
毒品海洛因壹包（淨重零點零玖公克）、摻有海洛因無法析離之香菸貳支、第二級毒
品安非他命參包（淨重參點捌貳貳參公克，驗餘淨重參點柒伍伍公克），均沒收銷燬
之。
    事  實
一、甲○○前因施用毒品案件，經觀察、勒戒後，認無繼續施用毒品之傾向，由臺灣
    桃園地方法院檢察署檢察官於民國八十七年十二月八日，以八十七年度偵字第一
    七三九三號為不起訴處分確定後，復因施用毒品案件，經本院裁定送觀察、勒戒
    後，認有繼續施用毒品之傾向，改送強制戒治，並由臺灣桃園地方法院檢察署檢
    察官提起公訴，嗣經本院桃園簡易庭判處有期徒刑六月確定。復基於施用第一級
    毒品海洛因及第二級毒品安非他命之概括犯意，各自九十年五月間起至九十年十
    一月十三日止，連續在台北縣新莊市○○街三八七巷三六弄四號三樓曾馨怡住處
    ，連續施用第一級毒品海洛因及第二級毒品安非他命多次，嗣為警於九十年十一
    月十三日，在上址為警查獲，並扣得第一級毒品海洛因一小包（淨重０．０九公
    克）、第二級毒品安非他命三小包（淨重三．八二二三公克，驗餘淨重三．七五
    五公克）、摻有海洛因無法析離之香菸二支。
二、案經台北縣政府警察局新莊分局報請台灣板橋地方法院檢察署呈請台灣高等法院
    檢察署檢察長核轉台灣桃園地方法院檢察署檢察官偵查起訴。
    理  由
一、右揭事實業據被告甲○○於本院審理時坦承不諱，並有第一級毒品海洛因一小包
    （淨重０．０九公克）、第二級毒品安非他命三小包（淨重三．八二二三公克，
    驗餘淨重三．七五五公克）、摻有海洛因無法析離之香菸二支扣案可資佐證。又
    被告為警查獲所採集之尿液經送驗結果確呈嗎啡、安非他命陽性反應，此有昭信
    科技顧問股份有限公司濫用藥物陽性檢體檢驗報告書一紙附卷可稽（見台灣桃園
    地方法院檢察署九十一年度毒偵字第三一四號偵查卷第一０頁）。而上開扣案之
    第一級毒品海洛因一小包（淨重０．０九公克）、第二級毒品安非他命三小包（
    淨重三．八二二三公克，驗餘淨重三．七五五公克）、摻有海洛因無法析離之香
    菸二支，經分別送法務部調查局、國防部憲兵司令部刑事鑑識中心鑑定結果，檢
    出確係第一級毒品海洛因、第二級毒品安非他命及摻有第一級毒品海洛因，此有
    該局九十一年十月三日調科壹字第０八０００五七二八號鑑定通知書、該中心九
    十一年十月三日（九一）綱得字第一三一四六號、第一三一四七號鑑驗通知書各
    一紙在卷可稽（見本院刑事卷），足徵其自白與事實相符。又被告前因施用毒品
    案件，經觀察、勒戒後，認無繼續施用毒品之傾向，由臺灣桃園地方法院檢察署
    檢察官於八十七年十二月八日，以八十七年度偵字第一七三九三號為不起訴處分
    確定後，復因施用毒品案件，經本院裁定送觀察、勒戒後，認有繼續施用毒品之
    傾向，改送強制戒治，並由臺灣桃園地方法院檢察署檢察官提起公訴，嗣經本院
    桃園簡易庭判處有期徒刑六月確定，此有台灣高等法院被告全國前案紀錄表及台
    灣桃園地方法院檢察署刑案資料查註記錄表各一紙在卷可稽。本件事證明確，被
    告三犯施用第一級毒品海洛因及第二級毒品安非他命犯行堪以認定，應予依法論
    科。
二、核被告甲○○所為，係犯毒品危害防制條例第十條第一項之施用第一級毒品罪及
    同條第二項之施用第二級毒品罪。被告持有第一、二級毒品海洛因及安非他命，
    既意在供己施用，其持有之低度行為應各為施用之高度行為所吸收，均不另論罪
    。又被告先後多次施用第一級及第二級毒品之犯行，時間緊接，犯罪構成要件相
    同，顯係基於概括犯意反覆為之，各應依連續犯之規定，以一罪論，並加重其刑
    。又被告所犯上開二罪間，犯意各別，罪質互異，行為互殊，應予分論併罰。爰
    審酌被告甫因施用毒品，經觀察、勒戒後，又三犯施用毒品，戕害己身，顯無悔
    改之意，及犯後坦承犯行態度尚稱良好等一切情狀，各量處如主文所示之刑，並
    定其應執行刑，以資懲儆。
三、扣案之第一級毒品海洛因一小包（淨重０．０九公克）、第二級毒品安非他命三
    小包（淨重三．八二二三公克，驗餘淨重三．七五五公克）、摻有海洛因無法析
    離之香菸二支，應依毒品危害防制條例第十八條第一項前段之規定沒收銷燬之。
    另扣案之摻有大麻無法析離之香菸一支，宜由檢察官另行處理，附此敘明。
據上論斷，應依刑事訴訟法第二百九十九條第一項前段，毒品危害防制條例第十條第
一項、第二項、第十八條第一項前段，刑法第十一條前段、第五十六條、第五十一條
第五款，判決如主文。
本案經檢察官林安紜到庭執行職務。
中      華      民      國    九十二    年      一      月    三十    日
                                臺灣桃園地方法院刑事第二庭
                                      法  官  曾  正  耀
右正本證明與原本無異。
如不服本判決，應於判決送達後十日內向本院提出上訴狀( 應附繕本 )，上訴於
臺灣高等法院。
                                      書記官  文  巧  雲
中      華     民      國     九十二    年      一      月    三十    日
附論罪科刑依據之法條：
毒品危害防制條例第十條第一項：
施用第一級毒品者，處六月以上五年以下有期徒刑。
毒品危害防制條例第十條第二項：
施有第二級毒品者，處三年以下有期徒刑。


司法院資訊處製作；財團法人民間司法改革基金會備份。
